# 办土地证发生的费用在办证之后交的，账务该怎么处理？

提问人：kangtanara 时间：2012-09-05 16:27:54
本应该是办证之前交各种费用，但是我审计的这家企业办证后，三年后才交各种费用，请问，怎么调账？怎么处理？ 高手请指教，谢谢

回答人：chenyiwei
1 、仅说明“绝对金额 1600 万”并不能说明该笔款项对财务报表整体的影响是重大的。如果该企业规模很大，则 1600 万对财务报表的整体影响可能也并不重大。 2 、如果 1600 万及其摊销影响对报表影响重大的，则应当考虑为何在 3 年前确认土地使用权时对这部分费用没有估计和预提的原因，判断是否构成一项重大的前期差错。如果影响重大的，应当进行前期差错更正处理。